【裁判字號】    97,抗,176
【裁判日期】    970605
【裁判案由】    本票裁定
【裁判全文】
臺灣臺中地方法院民事裁定               97年度抗字第176號
抗  告  人  甲○○
                      1
相  對  人  乙○○
                      號3樓
上列當事人間聲請本票准許強制執行事件，抗告人對於中華民國
97年5月6日本院台中簡易庭所為之裁定（97年度司票字第2656號
）提起抗告，本院合議庭裁定如下：
    主  文
抗告駁回。
抗告程序費用新臺幣壹仟元由抗告人負擔。
    理  由
一、按本票執票人，依票據法第123條規定，聲請法院裁定許可
    對發票人強制執行，係屬非訟事件，此項聲請之裁定，及抗
    告法院之裁定，僅依非訟事件程序，以審查強制執行許可與
    否，並無確定實體上法律關係存否之效力，法院僅就本票形
    式上之要件是否具備予以審查，即為已足，至於當事人間實
    體上之爭執，應循訴訟程序以資解決，要非非訟裁定法院所
    得審酌，此有最高法院56年台抗字第714號、57年台抗字第
    76號判例意旨可資參照。
二、本件相對人主張：伊執有抗告人於民國96年4月30日簽發，
    到期日97年4月29日、內載金額新台幣（下同）20萬元，免
    除作成拒絕證書之本票1紙，詎屆期提示後未獲清償，依票
    據法第123條規定聲請裁定許可強制執行等情，已據提出本
    票1紙為證。原裁定予以准許，於法並無不合。
三、抗告意旨略以：抗告人於96年4月30日簽發20萬元本票交付
    相對人，係經營卡拉OK之用途，並約定月付紅利3萬元，由
    96年6月至10 月計付15萬元，11月僅付1萬元，再加上申請
    執照費用1萬元，共計已付17萬元，原因係抗告人堂姊夫江
    進富（相對人同居人）以申請合法執照為由，可租日班經營
    者3萬元，即所謂之紅利，但實未曾申請合法執照，而遭市
    府斷水斷電處分，是相對人之同居人對抗告人不誠實在先所
    致，所欠之債務不知要如何算起：一是由20萬元起算，二是
    由20萬元扣除17 萬元剩3萬元起算，原本係月付3萬元紅利
    ，後不能合法經營而遭市府取締，抗告人亦損失慘重，本人
    已55歲，目前無業，又因房貸及卡債遭法院查封拍賣，不知
    要如何償還，是否可以目前窘境，月付3,000元予相對人等
    語。並聲明：廢棄原裁定。
四、經查，抗告人上開主張，係屬實體上之爭執，揆諸前揭說明
    ，應由抗告人另行提起訴訟，以資解決，本件非訟事件程序
    不得加以審究實體上之爭執。是本件抗告為無理由，應予駁
    回。
五、據上論結，本件抗告為無理由，依非訟事件法第46條、第21
    條第2項、第24條第1項，民事訴訟法第495條之1第1項、第
    449條第1項、第78條、第87條第1項，裁定如主文。
中    華    民    國    97    年    6     月    5     日
                  民事第四庭    審判長法  官  王  銘
                                      法  官  郭佳瑛
                                      法  官  陳文燦
以上正本係照原本作成。
本件不得再抗告。
中    華    民    國    97    年    6     月    5     日
                                      書記官  鄭淑英


司法院資訊處製作；財團法人民間司法改革基金會備份。
